臺灣臺南地方法院民事裁定              100年度聲字第163號
聲  請  人  甲內雲翔機械有限公司
法定代理人  林再福
訴訟代理人  李孟哲律師
相  對  人  曾興順國際企業有限公司
法定代理人  曾燕珠
上列當事人間聲請停止執行事件，本院裁定如下：
    主  文
聲請人供擔保新臺幣壹拾貳萬仟柒佰伍拾元後，本院100年度
司執字第37879號強制執行事件之強制執行程序，於本院100年度
訴字第697號債務人異議之訴事件判決確定或和解、撤回前應暫
予停止。
    理  由
一、按有回復原狀之聲請或提起再審或異議之訴，或對於和解為
    繼續審判之請求，或提起宣告調解無效之訴、撤銷調解之訴
    ，或對於許可強制執行之裁定提起抗告時，法院因必要情形
    或依聲請定相當並確實之擔保，得為停止強制執行之裁定。
    強制執行法第18條第2項定有明文。
二、聲請意旨略以：相對人迄未履行本院99年度訴字第1019號和
    解筆錄之條件交付系爭油炸機2台予聲請人，聲請人得拒絕
    給付和解金額新台幣（下同）75萬元，聲請人並已向本院提
    起100年度訴字第697號債務人異議之訴，爰聲請准予停止本
    院100年度司執字第37879號執行事件之強制執行等語。
三、經查：聲請人主張之前揭事實，已據本院依職權調取上開執
    行卷及債務人異議之訴民事審理卷宗查明屬實，依前揭說明
    ，認聲請人之聲請為有理由，應予准許。本院審酌相對人聲
    請強制執行之金額為75萬元，又本件聲請人提起債務人異議
    之訴之民事訴訟，其訴訟標的價額未逾民事訴訟法第466條
    第1項、第3項所定金額，故僅得上訴至第二審確定，則依據
    司法院頒布之各級法院辦案期限實施要點所定民事通常程序
    辦案期限第一審為1年4個月、第二審為2年計算，上開債務
    人異議之訴事件審理期間可推定為3年4個月，此亦為相對人
    遲延受償之期間，則相對人此段期間所受之損失，應為上開
    金額之利息。本院認該項損失，應依法定利率即週年利率百
    分之5計算，且不受利率波動之影響，較為客觀妥適。依此
    計算，則相對人因未能即時受償而可能造成之損失額為123,
    750元【計算式：75萬元×5％×（3+4/12）=123,750元，元
    以下四捨五入】。是依首揭說明，聲請人自應對相對人因停
    止強制執行可能遭受之上開損害提出擔保，爰酌定擔保金額
    為123,750元，依強制執行法第18條第2項，裁定如主文。
中    華    民    國   100    年    7     月    15    日
                  民事第一庭    法  官  蔡雅惠
以上正本係照原本作成。
如對本裁定抗告，應於收受裁定正本送達後10日內向本院提出抗
告狀，並繳納抗告裁判費新台幣1,000元整。
中    華    民    國   100    年    7     月    15    日
                                書記官  詹書瑋